---
title: "Data frames"
author: "Paulina Luna"
date: "4/9/2021"
output: html_document
---

```{r setup, include=FALSE}
knitr::opts_chunk$set(echo = TRUE)
```


## Uso de Dataframes

Uso del archivo medals.csv:

```{r}
df1 = read.csv("http://winterolympicsmedals.com/medals.csv", header = TRUE)
str(df1)
```


### Pregunta 1

¿Cuantos deportistas aparecen en el data frame?

```{r}
nrow(df1)
```
```{r}
dim(df1)[1]
```

### Pregunta 2

¿Cuantos han ganado medallas de oro, cuantos de plata y cuantos de bronce?

```{r}
nrow(subset(df1, df1$Medal == "Gold"))
nrow(subset(df1, df1$Medal == "Silver"))
nrow(subset(df1, df1$Medal == "Bronze"))
```

### Pregunta 3

¿En cuantos lugares se han hecho olimpiadas de invierno?

```{r}
length(unique(as.factor(df1$City)))
```


### Pregunta 4

¿Cuantos hombres y cuantas mujeres hay?

```{r}
nrow(subset(df1, df1$Event.gender == "M"))
nrow(subset(df1, df1$Event.gender == "W"))
```

### Pregunta 5

¿En qué año participaron más deportistas?

```{r}
library(dplyr)

df2 <- df1 %>% group_by(Year) %>% tally()
year <- subset(df2, df2$n== max(df2$n))
year

```


### Pregunta 6

El campo NOC indica el país del ganador de la medalla. ¿Qué país puede presumir de haber ganado más medallas de oro en los juegos de invierno entre 1960 y 1996?

```{r}
dfanio = subset(df1, df1$Year<=1996 & df1$Year>=1960 & df1$Medal == "Gold") %>% group_by(NOC) %>% tally()
NOC <- subset(dfanio, dfanio$n== max(dfanio$n))
NOC
```

